# 新三板重组业务求助

提问人：zilei66 时间：2017-08-05 14:12:21
目前手上有一个新三板企业按照最近交易价格市值约 10 个亿（前次发行价），拟合并其联营企业，联营企业大股东要价 3 亿元。该两个企业均为研发企业（轻资产），且目前均处于研发阶段，持续亏损。若直接合并三板公司合并报表层面将出现大额商誉及大额无形资产，面临较大的商誉减值及无形资产摊销压力。并且俩亏损企业在三板上重组获批的可能性也不大，且被合并企业仅有一项在研非专利技术，找评估所评估成 3 个亿也很困难。请教是否可以考虑合并方摘牌后，将被合并方作价 3000 万，直接取得合并方（三板公司）按照原对价计算（ 10 ： 3 ）的股份数，是否会面临诸如侵害小股东权益之类的问题？是否会对合并方（三板公司）以后IPO构成实质性障碍？

回答人：chenyiwei
名义上的交易对价（ 3000 万）与按购买方的估值和被购买方股东获得的股权比例计算的金额（ 3 亿元）之间的差额太大，无法证明交易的公允性和合理性，在此情况下交易对价仍需按照所发行股份的公允价值计算，而不是按照双方约定的名义对价金额计算，仍存在你所提到的这些问题。关键是证明该交易的必要性和合理性，以及对该项研发中技术的合理估值。